# 有限合伙企业是否纳入合并报表

提问人：wx_635fb64a7cf0 时间：2023-10-10 21:11:23
请问版主，我集团出资作为LP设立一支基金，某资产管理有限公司作为GP。 1 、我集团出资占比为60%，某资产管理有限公司出资占比0.01%，其他 4 位合计持有剩下出资比例
2 、该合伙企业的设立时，其投资对象已经锁定；投资对象所处行业与本企业不存在业务方面的关联或协同效应3 、项目退出或者分红时，优先返还有限合伙人实缴出资，其次返还返还普通合伙人实缴出资，最后剩下的为超额收益，有限合伙人与普通合伙人按照 8 ： 2 进行分配
4 、合伙协议未见投资委员会相关条款，合伙人会议对所议事项作出决议，须经代表本合伙企业实缴出资额总额三分之二以上的合伙人通过方可生效。
5 、本企业未控制该合伙企业的投资退出渠道，合伙企业投资退出时本企业无收购义务或者优先收购权。
由于投资对象已经锁定，且投资领域与公司业务不关联，后续的退出时点很大可能由GP确定
请问集团在合并层面是否需要将该基金（有限合伙）纳入合并？

回答人：chenyiwei
1 、该合伙企业的设立目的是什么？如果不是战略性投资，是否仅为财务性投资（例如参与某个上市公司的定增）？
2 、各LP之间在本金回收、收益分配、亏损分担方面，是否完全平权？
3 、合伙企业的运作机制，是否相当于将底层资产按照各LP的出资比例分为若干的独立资产池，量化到各LP，各LP能够独立确定归属于自身的资产池内资产的后续处理？

提问人：wx_635fb64a7cf0 时间：2023-10-16 20:17:52
1 、合伙企业的设立目的是获取项目公司股权增值的投资收益，仅为财务性投资
2 、各LP之间在本金回收、收益分配、亏损分担方面完全平权
3 、合伙企业的运行机制为以GP专业判断为决策，合伙企业对外投资的项目公司为一个整体，无法将底层资产按照各LP的出资比例分为若干的独立资产池，公司如若退出，只能通过转让合伙企业份额实现

回答人：chenyiwei
看似满足不合并条件，但这样安排，放弃作为最大份额出资人的控制权的目的是什么？是否合理？如何规避小股东利用否决权损害本公司利益的风险？

提问人：wx_635fb64a7cf0 时间：2023-10-24 21:13:22
合伙企业是GP主导成立的，包括合伙金额、各LP的确定以及各LP认购的份额等都是GP去与LP协商，公司只是作为LP进行认购，并不能主导合伙企业的经营投资；公司一般会选择声誉比较好的的GP进行合作来减少这种风险。
另外还想问下陈版，这种情况是否构成重大影响呢？

回答人：chenyiwei
如果“不控制”成立，则本企业作为占份额最大（60%）的合伙人，如果完全不参与其投资决策，也是不合理的。因此具有重大影响的可能性较大。